【裁判字號】    95,交聲,105
【裁判日期】    950329
【裁判案由】    違反道路交通管理處罰條例聲明異議
【裁判全文】
臺灣臺北地方法院交通事件裁定         95年度交聲字第105號
異  議  人  甲○○
即受處分人
上列異議人即受處分人因違反道路交通管理處罰條例案件，對於
臺北市交通事件裁決所中華民國九十五年一月十八日所為之處分
（原處分案號：北市裁二字第裁二二－Ｚ00000000號）
，聲明異議，本院裁定如下：
    主      文
異議駁回。
    理      由
一、按汽車行駛高速公路，於駛進收費站前，應依標誌指示預為
    減速慢行，並依標誌、標線、號誌指示或公路警察指揮依序
    駛入規定之收費車道繳費，高速公路交通管制規則第二十二
    條定有明文。又汽車行駛於高速公路，而不遵管制之規定者
    ，處汽車駕駛人新臺幣（下同）三千元以上六千元以下罰鍰
    ；而汽車駕駛人，違反第三十三條之規定，除依原條款處罰
    鍰外，並記違規點數一點，道路交通管理處罰條例第三十三
    條第一項、第六十三條第一項第一款分別規定甚明。
二、本件異議人即受處分人甲○○於民國九十四年十二月十二日
    十一時四十四分許，駕駛所有車牌號碼ＳＰ－四三九八號自
    用小客車，於國道三號公路北向七堵收費站，未依規定車道
    繳費，持現金行駛回數票專用車道，經內政部警政署國道公
    路警察局第九警察隊（下稱舉發機關）員警發現而將受處分
    人攔停，並以受處分人有違反道路交通管理處罰條例第三十
    三條第一項規定之行為，掣發內政部警政署國道公路警察局
    九十四年十二月十二日公警局交字第Ｚ00000000號
    舉發違反道路交通管理事件通知單予以舉發，嗣受處分人於
    應到案日期前到案，經原處分機關函請舉發機關調查結果，
    仍認受處分人有上開違規行為，原處分機關乃依前揭道路交
    通管理處罰條例第三十三條第一項及違反道路交通管理事件
    統一裁罰基準表等規定，於九十五年一月十八日以北市裁二
    字第裁二二－Ｚ00000000號裁決書裁處三千元罰鍰
    ，且依同條例第六十三條第一項第一款（漏列第一款）規定
    並予記受處分人違規點數一點。
三、受處分人聲明異議意旨固不否認有於前揭時、地持現金行駛
    回數票專用車道之行為，惟辯稱略以：上開回數票專用第一
    至第三車道頂棚指示牌顯示為「持回數票小型車」，第四車
    道頂棚指示牌則顯示英文字母「Ｃａｒ  ｗｉｔｈ  Ｔｉｃ
    ｋｅｔ」，伊因看不懂英文誤以為是找零車道，才導致違規
    ，又交通部臺灣區○道○○○路局（下稱國道高公局）於九
    十四年十二月十五日晚間將上開車道頂棚指示牌更改為中英
    文對照，經伊向原處分機關申訴，卻遭舉發機關回函指稱七
    堵收費站於舉發當時之各收費車道頂棚指示標誌說明為中英
    文對照，實難令人信服云云。經查：
  (一)受處分人於九十四年十二月間，因工作關係，每週行駛高速
    公路之次數至少有一至二次之多乙節，為其自承（見本院九
    十五年三月一日訊問筆錄第二頁），則受處分人應對於高速
    公路收費站之各項標誌如車道頂棚指示標誌及車型指示牌均
    能清楚辨識，且受處分人所違規行駛車道之右側車道，其頂
    棚指示標誌即以中文「現金」之文字顯示，標誌本身並以黃
    色作為區分，受處分人捨棄此現金專用車道而違規行駛回數
    票專用車道，顯見其辯稱看不懂英文所以才誤闖車道一節，
    並非可採。
  (二)受處分人雖指國道高公局於九十四年十二月十五日晚間將上
    開車道頂棚指示標誌更改顯示方式為每一車道上方均設置一
    組中英文對照之文字，並提出更改前後之照片二紙附卷，惟
    七堵收費站以上開方式變更各收費車道頂棚指示標誌之顯示
    方式，乃依國道高公局九十二年六月十六日管字第０九二０
    ０一四０二六號函指示辦理，且車輛通行之指示，係「車道
    頂棚標誌」規範使用現金或回數票專用車道，「車型指示牌
    」則規範大、小車型類別之進入車道，國道高速公路三十餘
    年來所有收費站均採相同規範處理，不致有用路人混淆不清
    之情事發生，有國道高公局七堵收費站九十五年三月一日高
    七電字第０九五００００三０二號函暨所附上開函文在卷可
    稽，足見上開車道頂棚指示標誌之變更乃國道高工局為推動
    收費站收費車道標誌雙語化所進行之工程，並未因此減免受
    處分人之注意義務，受處分人以此工程諉稱標示不清，顯係
    卸責之詞。受處分人應係未事先提早注意標誌指示而駛入回
    數票專用車道。本件事證明確，受處分人確有駕駛汽車於前
    揭時地不依指定車道行駛之違規事實，洵堪認定。
四、綜上所述，受處分人確有駕駛汽車於前揭時地不依指定車道
    行駛之違規行為，從而，原處分機關依前揭道路交通管理處
    罰條例第三十三條第一項及違反道路交通管理事件統一裁罰
    基準表等規定，於九十五年一月十八日以北市裁二字第裁二
    二－Ｚ00000000號裁決書裁處三千元罰鍰，且依同
    條例第六十三條第一項第一款規定（漏列第一款）並予記受
    處分人違規點數一點，核無違誤，本件受處分人之異議為無
    理由，自應將其異議駁回。
據上論斷，應依道路交通案件處理辦法第十九條，裁定如主文。
中    華    民    國    95    年    3     月    29    日
                                  交通法庭法  官  黎惠萍
上正本證明與原本無異。
如不服本裁定，應於裁定送達後5日內向本院提出抗告狀。
                                          書記官  羅欣宜
中    華    民    國    95    年    3     月    29    日


司法院資訊處製作；財團法人民間司法改革基金會備份。
